【裁判字號】    99,上易,45
【裁判日期】    990414
【裁判案由】    贓物
【裁判全文】
臺灣高等法院臺中分院刑事判決          99年度上易字第45號
上  訴  人  臺灣臺中地方法院檢察署檢察官
被      告  甲○○
上列上訴人因被告贓物案件，不服臺灣臺中地方法院98年度易字
第2286號中華民國98年11月9 日第一審判決（起訴案號：臺灣臺
中地方法院檢察署98年度偵字第13998 號），提起上訴，本院判
決如下：
    主  文
原判決撤銷。
甲○○收受贓物，處拘役拾日，如易科罰金，以新臺幣壹仟元
折算壹日。
    事  實
一、甲○○於民國97年8 月4 日晚上6 時20分至97年11月26日間
    之某日，明知真實姓名年籍不詳之人，於不詳地點所交付之
    序號000000000000000 號手機1 支（廠牌：SONY ERICSSON
    ，型號：W901，下稱系爭手機，係黃能晃所有，於97年8 月
    4 日晚上6 時20分許，在彰化縣彰化市○○街112 號住處失
    竊），係屬來路不明之贓物，竟仍予收受，並於97年11月26
    日將其所申辦門號0000000000號行動電話之SIM 卡插入系爭
    手機使用（該門號係甲○○於97年10月17日所申辦）。嗣經
    警方依上開行動電話門號及手機序號之使用情況循線查獲上
    情。
二、案經彰化縣警察局彰化分局報請臺灣彰化地方法院檢察署呈
    請臺灣高等法院臺中分院檢察署核轉臺灣臺中地方法院檢察
    署偵查起訴。
    理  由
一、認定犯罪事實所憑之證據及理由
  (一)證人即被害人黃能晃於警詢中就系爭手機失竊之事實指證甚
    詳，並有警方拍攝之現場照片5 張在卷可稽（見警卷第3 至
    7 頁），足認系爭手機確係贓物。
  (二)被告坦承其於97年10月17日申辦0000000000號行動電話門號
    之事實，且上開門號之SIM 卡於97年11月26日至30日間，曾
    插入序號000000000000000 號之系爭手機使用，有通聯調閱
    查詢單、中華電信股份有限公司查詢紀錄各1 份在卷可佐（
    見警卷第8 至10頁）。
二、對於被告辯解之判斷
  (一)被告之辯解：
  1.被告於98年3 月20日偵訊中辯稱：其申辦0000000000門號後
    兩週就借給綽號「阿和」之朋友使用，其住在臺中市○○路
    39號1 樓之3 ，「阿和」與女友同住於該址4 樓，年紀比其
    大2 歲，與其算是熟識，平日都有往來云云（見臺灣彰化地
    方法院檢察署98年度偵字第1647號卷第16、17頁）。
  2.被告於原審審理時改稱：其申辦0000000000門號是要自己使
    用，申請後大約使用1 個月，後來朋友「阿德」向其借用，
    借用後沒有歸還，人也不見了。「阿德」年紀應該比其小，
    住在五權路與美村路口附近，是經由朋友介紹認識，認識後
    不常往來，其交付SIM 卡給「阿德」時，與他認識約半年。
    0000000000號是易付卡門號，裡面沒有錢了，由「阿德」自
    己去儲值云云（見原審卷第55頁正反面、第56頁反面）。
  3.被告於本院審理時初辯稱：其申辦0000000000號門號後交給
    別人使用，其沒有使用過，帳單寄送地址「臺中市○○路39
    號1 樓之3 」是其租住處，因為其沒有使用這個門號，所以
    沒有去繳錢云云，嗣又改稱：其申請上述門號後有用過一陣
    子，但沒有插入系爭手機使用過，其沒有收受贓物云云。
  4.綜觀被告上開辯解，其就自己有無使用過0000000000號電話
    門號、使用之期間多長、將前開門號借給何人使用、前開門
    號是否為易付卡各節，前後所述反覆不一，其真實性已顯然
    可疑。
  (二)本院之判斷：
  1.檢察官於本案偵查中，命警員至被告所稱綽號「阿和」者之
    住處「臺中市○○路39號1 樓之4 」訪查，查悉該址房屋所
    有人係案外人張佑嘉，現由被告之父楊永忠承租，平時只有
    被告與其父居住在該處，並無綽號「阿和」之男子居住於該
    處，有彰化縣警察局彰化分局98年4 月1 日查訪表及偵查隊
    偵查佐蔡連盈之職務報告書各1 份在卷可佐（見同上偵查卷
    第21、22頁），足證被告於偵查中辯稱係將門號交給「阿和
    」云云，並非事實。又被告於原審審理中所述綽號「阿德」
    者之特徵，與其偵查中所稱綽號「阿和」者之特徵，相較之
    下顯非同一人，且被告均無法提供綽號「阿和」及「阿德」
    者之真實姓名年籍資料以利查證；再者，0000000000號電話
    之帳寄地址為被告父親承租之臺中市○○路39號1 樓之3 ，
    自97年10月7 日申租起從未繳費，並於98年1 月7 日欠費拆
    機，有通聯調閱查詢單、中華電信公司南區電信分公司99年
    2 月12日臺中服字第0990000054號函在卷可稽（見警卷第10
    頁、本院卷第27頁），足證該門號並非易付卡門號，衡諸常
    情，被告當無交給他人使用，致自己遭催繳欠費之可能。綜
    上所述，可知被告辯稱其將0000000000號電話交給他人使用
    乙節，顯係虛構，非可採信。
  2.依前述中華電信股份有限公司查詢紀錄所載，0000000000門
    號持用人曾於97年11月26日至30日，使用系爭手機撥打至00
    00000000 （使用人曾志平）、0000000000（使用人余喜城
    ）、0000000000、0000000000、0000000000 （ 前述3 號碼
    使用人均為柯淑瑗）、0000000000（使用人方秋燕）等電話
    號碼，而前揭電話使用人曾志平、余喜城、柯淑瑗、方秋燕
    等人分別於偵查中及原審審理時以證人身分出庭作證，其中
    證人柯淑瑗於偵查中證稱：「【提示甲○○申請書照片】我
    完全不認識提示申請書照片上之人。」、「我有用我手機及
    家裏打過，我可能是打給我玩遊戲的線上網友，但我不會跟
    網友見面。」（見臺灣臺中地方法院檢察署98年度偵字第
    13998 號偵查卷第9 頁）；證人余喜城於原審審理時證稱：
    因為其工作是美髮師，很多預約的電話，這個時間是營業時
    間，所以不清楚這支電話是何人的，其不認識警卷第12頁照
    片中之人（按係被告照片），記不起來被告是不是其客戶，
    因為有的客人只是來消費1 次，就忘記他的長相等語（見原
    審卷第37頁）；證人方秋燕於原審審理時證稱：其不知道該
    電話使用人，有時其會接到打錯的電話，其不認識警卷第12
    頁照片中之人（按係被告照片）等語（見原審卷第37頁背面
    ）；證人曾志平於原審審理時證稱：時間過那麼久了，其沒
    有印象了，這不是其平常聯絡人的電話，其從事買賣、修理
    釣具工作，手機號碼會留給不認識的客人，其不認識在庭之
    被告等語（見原審卷第53頁正反面）。證人曾志平、余喜城
    、柯淑瑗、方秋燕等人雖均證稱不認識被告，然亦未能具體
    陳述撥打電話者係何人，尚難憑該4 人之證述確認撥打電話
    者係另有其人，自難據此為被告有利之認定。
  3.被告係0000000000門號之申請人，且該門號之SIM 卡於97年
    11月26日至30日間，確有插入系爭手機使用，復無證據可證
    明該段期間使用上開門號者另有其人，依常情可推認確係被
    告所使用無誤。被告有使用系爭手機之事實，卻矢口否認犯
    行，未能合理交代該手機之來源，足認其主觀上知悉系爭手
    機是來路不明之贓物，本案事證至為明確，被告之犯行堪以
    認定。
三、論罪科刑之理由
  (一)被告所為係犯刑法第349條第1項之贓物罪。
  (二)原審就上開各節未詳予勾稽，遽為被告無罪之判決，容有未
    洽。檢察官上訴意旨指摘原判決不當，為有理由，應由本院
    將原判決撤銷。爰審酌被告有多次竊盜、贓物之前科紀錄（
    此有臺灣高等法院被告前案紀錄表在卷可按），素行不佳，
    其犯罪之動機係出於一時貪念，手段尚稱平和，犯罪所生之
    損害不大，及其犯罪後並無悔意之態度等一切情狀，量處如
    主文第2 項所示之刑，並諭知易科罰金之折算標準。
據上論斷，應依刑事訴訟法第369 條第1 項前段、第364 條、第
299 條第1 項前段，刑法第349 條第1 項、第41條第1 項前段，
刑法施行法第1條之1，判決如主文。
本案經檢察官乙○○到庭執行職務。
中    華    民    國    99    年    4     月    14    日
            刑事第十一庭  審判長法  官  郭  同  奇
                                法  官  許  冰  芬
                                法  官  陳  慧  珊
以上正本證明與原本無異。
不得上訴。
                                書記官  高  麗  淇
中    華    民    國    99    年    4     月    14    日

司法院資訊處製作；財團法人民間司法改革基金會備份。
